【裁判字號】    94,交聲,379
【裁判日期】    950117
【裁判案由】    違反道路交通管理處罰條例聲明異議
【裁判全文】
臺灣桃園地方法院交通事件裁定       94年度交聲字第379號
原處分機關  交通部公路總局新竹區監理所中壢監理站
異  議  人
即受處分人  甲○○
上列受處分人因違反道路交通管理處罰條例案件，對於交通部公
路總局新竹區監理所中壢監理站所為之中華民國93年10月18日壢
監裁字第53-ZD0000000號、53-ZD0000000號、53-ZD0000000號、
53-ZB0000000號（原處分為公警局交字第ZD0000000、ZD0000000
、ZD0000000、ZB0000000號），及中華民國94年6月1日壢監裁字
第裁53- ZDA000651號（原處分為公警局交字第ZDA000651號）裁
決書，聲明異議，本院裁定如下：
    主  文
異議均駁回。
    理  由
一、異議意旨略以：異議人甲○○並未接獲內政部警政署高速公
    路警察局公警局交字第ZD0000000、ZD0000000、ZD0000000
    、ZB0000000號、ZDA000651號舉發違反道路交通管理事件通
    知單，自無從得知違規事實，原處分機關竟認異議人故意拒
    絕繳納罰鍰而處以高額之罰鍰，顯不適當，又就前開內政部
    警政署高速公路警察局公警交字第ZD0000000號、第ZD61825
    4 號舉發違反道路交通管理事件通知單所載異議人有超速行
    駛等節，顯與事實不符，蓋異議人於當日上午8 時9 分在國
    道一號252 公里南下被照到超速14公里，而同日8 時23分許
    又於同路段276 公里南下被照到超速11公里，依異議人計算
    ，異議人平均時速僅有102 公里，並非照片所示之114 公里
    云云。
二、按受處分人，不服公路主管機關或警察機關所為之處罰，得
    於接到裁決書之翌日起20日內，向管轄地方法院聲明異議，
    道路交通管理處罰條例第8 條第1 項、第87條第1 項定有明
    文。又按，處理違反道路交通管理事件有關文書之送達程序
    ，依「違反道路交通管理事件統一裁罰標準及處理細則」第
    5 條規定，應適用行政程序法之相關規定。又「送達，於應
    受送達人之住居所、事務所或營業所為之」、「於應送達處
    所不獲會晤應受送達人時，得將文書付與有辨別事理能力之
    同居人、受僱人或應送達處所之接收郵件人員；應受送達人
    或其同居人、受僱人、接收郵件人員無正當理由拒絕收領文
    書時，得將文書留置於應送達處所，以為送達」、「送達，
    不能依前二條規定為之者，得將文書寄存送達地之地方自治
    或警察機關，並作送達通知書兩份，一份黏貼於應受送達人
    住居所、事務所、營業所或其就業處所門首，另一份交由鄰
    居轉交或置於該送達處所信箱或其他適當位置，以為送達；
    前項情形，由郵政機關為送達者，得將文書寄存於送達地之
    郵政機關」，行政程序法第72條第1 項前段、第73條第1 項
    、第3 項及第74條第1 項、第2 項分別定有明文。
三、查異議人即受處分人甲○○之戶籍地係設於桃園縣平鎮市○
    ○街16巷8 之1 號，此有本院依職權查詢之個人基本資料查
    詢結果1 紙附卷可憑，又異議人於陳述狀中自陳伊戶籍仍保
    留於前開地址之原因係因為伊之女兒仍須就讀文化國小及平
    興國中等語，足見異議人並無廢棄前開戶籍之情事，又受處
    分人未向監理機關變更車籍地址之情，足見受處分人並無廢
    棄上址住所之意。依上揭行政程序法規定，本件裁決書向受
    處分人之戶籍地址送達應屬合法。再查，原處分機關交通部
    公路總局新竹區監理所中壢監理站於93年10月18日所作成之
    壢監裁字第裁53-ZD0000000號裁決書、第裁53-ZD0000000號
    裁決書、第53-ZD0000000號裁決書、第53-ZB0000000號裁決
    書，已於93年10月29日送達於異議人即受處分人甲○○位於
    桃園縣平鎮市○○街156 巷8 之1 號之戶籍址，因未會晤本
    人，遂於93年10月29日將上開裁決書寄存於異議人上開住處
    所在之郵政機關平鎮本局，並做送達通知書置於異議人住處
    信箱等情，此有交通部公路總局新竹監理所送達證書影本及
    異議人甲○○之戶籍謄本各1 份附卷可考，故應認異議人於
    93年10月29日即已收受上開裁決書；又原處分機關交通部公
    路總局新竹區監理所中壢監理站於94年6 月1 日所作成之壢
    監裁字第裁53-ZDA000651號裁決書已於同年月8 日送至異議
    人前開戶籍址，並由其妻王玉霞代收，亦可認異議人於該日
    已收受前述壢監裁字第裁53-ZDA000651號裁決書。揆諸首揭
    規定，異議人不服上開處罰，自應於分別收受上開裁決書即
    93年10月29日及94年6 月8 日之翌日起20日內，以司法狀紙
    ，敘述異議之理由，向本院聲明異議。然異議人遲至94年8
    月1 日始具狀聲明異議，顯逾法定聲明異議期間，其聲明異
    議即屬違背法律上程式。
四、綜上所述，本件異議人聲明異議，於法尚有未合，應予駁回
    。
五、據上論斷，應依道路交通管理處罰條例第87條第2 項，道路
    交通案件處理辦法第18前段，裁定如主文。
中    華    民    國    95    年    1     月    17    日
                  交通法庭  法  官  周炳全
以上正本證明與原本無異。
如不服本裁定，應於裁定送達後5 日內向本院提出抗告狀。
                            書記官  陳夏施
中    華    民    國    95    年    1     月    20    日


司法院資訊處製作；財團法人民間司法改革基金會備份。
